---
title: "Paklijsten AgroTallan"
author: "Johannes W.H. van der Waal"
date: "24-2-2022"
output:
  pdf_document: default
  html_document: default
---

```{r setup, include=FALSE}
knitr::opts_chunk$set(echo = TRUE)
library(tidyverse)
library(base)
```

## Paklijsten
Lees de producentenlijst en paklijsten in. Deze zijn aangemaakt in Excel en lang formaat:

```{r at}
library(readxl)
paklijsten <- read_excel("paklijsten.xlsx")
at <- read_excel("at.xlsx")
print(paklijsten)
```
Er zijn in totaal `r length(unique(paklijsten$code))` unieke producentencodes in deze organisatie.

## Zonelijsten
Koppel de zones aan de paklijsten.

```{r join}
code_zone <- paklijsten %>% inner_join(., at, by = c("code" = "code")) %>%
  select(-organisation, -lot, -name, - area) %>% 
  arrange(zone)
options(max.print=1000000)
print(code_zone)
```
Er zijn in totaal `r length(unique(code_zone$zone))` unieke zonecodes in deze zendingen.

Deze lijst maakt het mogelijk om een monster te nemen uit elke zone, alleen vanuit de toplagen:

```{r toplaag}
#codes in de toplagen
options(max.print=1000000)
toplayer <- code_zone %>% mutate(toplayer = str_detect(pallet, pattern = "TL")) %>%
  filter(toplayer == TRUE) %>%
group_by(zone, code, ctr) %>%
  arrange(zone)
print.data.frame(toplayer)
```
Hoeveel unieke zones uit deze lijst: `r length(unique(toplayer$zone))`. 
Hoeveel unieke zones in zending:  `r length(unique(code_zone$zone))`


